【裁判字號】    89,訴,1127
【裁判日期】    890614
【裁判案由】    偽造文書
【裁判全文】
臺灣臺中地方法院刑事判決                        八十九年度訴字第一一二七號
    公  訴  人  臺灣台中地方法院檢察署檢察官
    被      告  甲○○
右列被告因偽造文書等案件，經檢察官提起公訴（八十九年度偵字第二八五三號），
本院判決如左：
    主  文
甲○○連續行使偽造私文書，足以生損害於他人，處有期徒刑肆月，緩刑貳年。太平
洋ＳＯＧＯ百貨公司簽帳單上偽造之「乙○○」署押柒枚，均沒收。
    事  實
一、甲○○於民國八十九年二月四日十一時許，在台中縣豐原市富春市○○○○○街
    一六○巷三一號前，拾獲乙○○所有皮包一只（內有身分證、駕照各一枚、提款
    卡五張、簽帳卡八張及現金新台幣七百元），竟意圖為自己不法之所有，而予侵
    占入己；嗣並基於意圖為自己不法所有及偽造文書之概括犯意，於同日十五時十
    七分許至十七時許，持其中一張太平洋ＳＯＧＯ百貨公司簽帳卡（卡號0000
    00000000000號）至位於台中縣豐原市○○路二號之太平洋百貨公司
    內，冒用乙○○名義，以在太平洋ＳＯＧＯ百貨公司簽帳單上偽造「乙○○」署
    押，以表示係乙○○本人而持以行使之刷卡記帳方式，連續七次向太平洋百貨公
    司內七位不同之銷售人員，詐購衣服、書籍、化粧品及電子鍋等物品得手，合計
    價值一萬九千二百二十元，足以生損害於乙○○及太平洋百貨公司對簽帳客戶帳
    目管理之正確性。嗣因太平洋百貨公司銷售人員發覺有異，而以電話向乙○○查
    證後，始發現上情，乃報警於該公司內查獲甲○○，並當場扣得其所侵占之上開
    皮包一只（含身分證、駕照各一枚、提款卡五張、簽帳卡八張）、其以乙○○名
    義刷卡記帳詐得之衣服、書籍、化粧品及電子鍋等物品及偽簽「乙○○」署押之
    簽帳單顧客存根聯七紙。
二、案經台中縣警察局豐原分局報請臺灣臺中地方法院檢察署檢察官偵查起訴。
    理  由
一、訊據被告甲○○對右揭拾獲被害人乙○○皮包及財物而予以侵占入己，並持其中
    一張太平洋ＳＯＧＯ百貨公司簽帳卡（卡號000000000000000號
    ）至太平洋百貨公司內，冒用乙○○名義，以在太平洋ＳＯＧＯ百貨公司簽帳單
    上偽造「乙○○」署押之刷卡記帳方式，連續向太平洋百貨公司七位銷售人員分
    別詐購衣服、書籍、化粧品及電子鍋等事實，坦承在卷，核與被害人乙○○所指
    述遺失皮包、財物及遭被告甲○○盜刷七次簽帳卡等情相符，並有被告甲○○所
    偽造「乙○○」署押之太平洋ＳＯＧＯ百貨公司簽帳單顧客存根聯影本七紙及贓
    物認領保管單一份在卷可稽，被告甲○○所為自白，核與事實相符，事證明確，
    犯行足堪認定。
二、查被告甲○○拾獲他人遺失之皮包及財物予以侵占，並持侵占之簽帳卡偽造乙○
    ○署押於簽帳單上持以行使詐購財物。核其所為，係犯刑法第三百三十七條侵占
    遺失物罪、第二百十六條、第二百十條行使偽造私文書罪及第三百三十九條第一
    項之詐欺取財罪；其偽造署押之行為，為偽造私文書之部分行為，偽造私文書之
    低度行為，復為行使之高度行為所吸收，均不另論罪。其先後七次行使偽造私文
    書及詐欺取財犯行，時間緊接、方法相同，且均觸犯構成要件相同之罪名，顯均
    係基於概括犯意反覆為之，均應依刑法第五十六條連續犯規定，各論以一罪，並
    各加重其刑；又其所犯上開侵占遺失物罪、連續行使偽造私文書罪及連續詐欺取
    財罪間，有方法結果之牽連關係，為牽連犯，屬裁判上一罪，應從一重之連續行
    使偽造私文書罪處斷。爰審酌被告甲○○之犯罪動機、目的在圖一己私利，其犯
    罪手法尚屬平和，並已賠償被害人損失，有警訊筆錄可佐，所生危害尚非嚴重，
    犯罪後復能坦承犯行，深具悔意等一切情狀，量處如主文所示之刑。又被告甲○
    ○未曾受有期徒刑以上刑之宣告，有台灣高等法院被告全國前案紀錄表在卷可按
    ，經此次刑之偵審程序及罪刑宣告後，日後當能知所警惕，信無再犯之虞，本院
    認所宣告之刑以暫不執行為適當，併諭知緩刑二年。至太平洋ＳＯＧＯ百貨公司
    簽帳單上偽造之「乙○○」署押七枚，應依刑法第二百十九條規定，均予宣告沒
    收，併予敘明。
據上論斷，應依刑事訴訟法第二百九十九條第一項前段，刑法第二百十條、第二百十
六條、第二百十九條、第三百三十七條、第三百三十九條第一項、第五十五條、第五
十六條、第七十四條第一款，罰金罰鍰提高標準條例第一條前段，判決如主文。
中      華      民      國    八十九    年      六      月     十四     日
                                    臺灣台中地方法院刑事第七庭
                                          法  官  林  宗  成
右正本證明與原本無異。
如不服本判決，應於判決送達後十日內向本院提出上訴狀，上訴於臺灣高等法院臺中
分院( 須附繕本 )。
                                          書記官
中      華      民      國    八十九    年      六      月     十五     日
附錄論罪科刑法條
刑法第二百十條：
偽造、變造私文書，足以生損害於公眾或他人者，處五年以下有期徒刑。
刑法第二百十六條：
行使第二百十條至第二百十五條之文書者，依偽造、變造文書或登載不實事項或使登
載不實事項之規定處斷。
第三百三十七條：
意圖為自己或第三人不法之所有，而侵占遺失物、漂流物或其他離本人所持有之物者
，處五百元以下罰金。
第三百三十九條第一項：
意圖為自己或第三人不法之所有，以詐術使人將本人或第三人之物交付者，處五年以
下有期徒刑、拘役或科或併科一千元以下罰金。


司法院資訊處製作；財團法人民間司法改革基金會備份。
